【裁判字號】    98,審交易,20
【裁判日期】    980406
【裁判案由】    過失傷害
【裁判全文】
臺灣新竹地方法院刑事判決            98年度審交易字第20號
公  訴  人  臺灣新竹地方法院檢察署檢察官
被      告  甲○○
上列被告因過失傷害案件，經檢察官提起公訴（97年度偵字第74
64號），被告於本院準備程序中為自白犯罪之陳述，經詢問檢察
官及被告之意見後，經本院行簡式審判程序，判決如下：
    主  文
甲○○犯過失傷害罪，處有期徒刑月，如易科罰金，以新臺幣
壹仟元折算壹日。緩刑貳年。
    犯罪事實
一、甲○○於民國97年5 月22日晚間10時2 分許，駕駛車牌號碼
    4965-TW 號自用小客車（蔡淑珍所有），沿新竹縣竹東鎮○
    ○路由南往北方向行駛返家，途經新竹縣竹東鎮○○路與興
    農路口處，原應注意支道車應讓幹道車先行，且依當時天候
    晴朗，夜間有照明，柏油路面乾燥無缺陷，亦無障礙物、視
    距良好等一切情況，客觀上亦無不能注意之情形，竟疏未注
    意，不慎在前址撞擊由乙○○所騎乘、沿新竹縣竹東鎮○○
    路由竹東鎮往新竹市區方向行駛之車牌號碼9FY-731 號重型
    機車，致乙○○人車倒地後，受有腦震盪、第1 腰椎壓迫性
    骨折、腰部扭傷致第4 腰椎後突骨折等傷害。
二、案經乙○○訴由新竹縣政府警察局竹東分局報告臺灣新竹地
    方法院檢察署檢察官偵查起訴。
    理    由
一、本件被告甲○○所犯過失傷害罪，非死刑、無期徒刑、最輕
    本刑為3 年以上有期徒刑之罪，被告於本院準備程序進行中
    ，就被訴事實為有罪之陳述，經認合於刑事訴訟法第273 條
    之1 之規定，裁定進行簡式審判程序，合先敘明。
二、 認定犯罪事實所根據的證據及理由
（一）被告甲○○於警詢、偵查中之供述及本院準備、簡式審判
      程序時均坦承不諱。其稱：伊於97年5 月22日晚間10時2
      分許，駕駛車牌號碼4965-TW 號自用小客車，沿新竹縣竹
      東鎮○○路由南往北方向行駛，途經長春路與興農路口處
      時，與由告訴人乙○○所騎乘之車牌號碼9FY-731 號重型
      機車相撞，而伊行進方向之號誌燈號係閃紅燈，告訴人乙
      ○○因此受有腰椎之傷害等語（見偵查卷第5 、6 、27頁
      ，本院卷第10頁背面、第13頁背面、第14頁）。
（二）告訴人乙○○於警詢、偵查中及本院簡式審判程序時之指
      述。其稱：他於案發當時，係騎乘車牌號碼9FY-73 1 號
      重型機車，以時速40公里之速度，沿新竹縣竹東鎮○○路
      由竹東鎮往新竹市區方向行駛，遭被告甲○○所駕駛之車
      牌號碼4965-TW 號自用小客車撞擊，導致他人車倒地後，
      並受有腦震盪、第1 腰椎壓迫性骨折、腰部扭傷致第4 腰
      椎後突骨折等語（見偵查卷第8 、26頁，本院卷第14頁）
      。
（三）告訴人乙○○所提之竹東榮民醫院97年5 月26日診斷證明
      書、行政院衛生署苗栗醫院97年7 月21日診斷證明書各1
      紙附卷可稽（見偵查卷第15、16頁），其診斷結果為：告
      訴人乙○○受有腦震盪、第1 腰椎壓迫性骨折、腰部扭傷
      致第4 腰椎後突骨折之傷害等情。
（四）新竹縣政府警察局竹東分局97年5 月22日道路交通事故現
      場圖、道路交通事故調查報告表（一）、（二）、交通事
      故現場照片5 張等（見偵查卷第10至12、19至21頁）在卷
      可資佐證。
（五）按特種閃光號誌各燈號顯示之意義為：閃光黃燈表示「
      警告」，車輛應減速接近，注意安全，小心通過。閃光
      紅燈表示「停車再開」，車輛應減速接近，先停止於交岔
      路口前，讓幹道車優先通行後認為安全時，方得續行；又
      案汽車行駛至交岔路口，其行進應遵守燈光號誌，道路交
      通標誌標線號誌設置規則第211 條第1 項第1 款、第2 款
      ，道路交通安全規則第102 條第1 項第1 款分別定有明文
      ，被告甲○○為汽車駕駛人，原應注意上開規定，且依卷
      附道路交通事故調查報告表以觀，案發時天候晴，夜間有
      照明且視距良好，路面無缺陷或障礙物，尚無不能注意之
      情形，竟仍疏未注意車前狀況，其過失情形至為明顯。而
      告訴人乙○○因此受有腦震盪、第1 腰椎壓迫性骨折、腰
      部扭傷致第4 腰椎後突骨折之傷害，亦有前開竹東榮民醫
      院診斷證明書、行政院衛生署苗栗醫院診斷證明書各1 紙
      在卷足憑。是本件告訴人乙○○受前開傷害確因被告甲○
      ○之過失行為所致，被告甲○○之過失行為與告訴人乙○
      ○之傷害結果間，自有相當因果關係。至告訴人乙○○行
      經閃黃燈號誌路口，未減速慢行小心通過，為肇事次因等
      情，亦無礙於被告甲○○上開過失責任之認定。
（六）臺灣省竹苗區車輛行車事故鑑定委員會98年1 月19日竹苗
      鑑970794字第0985300180號函所附之98年1 月14日竹苗區
      970794號鑑定意見書1 份（見偵查卷第37至40頁）在卷可
      參。其鑑定意見為：被告甲○○駕駛自小客車，行經閃
      光紅燈號誌路口，支線車未讓幹道車先行，為肇事主因；
      告訴人乙○○駕駛重機車，行經閃光黃燈號誌路口，未
      減速慢行小心通過，為肇事次因等情。
（七）綜上，本件事證業臻明確，被告甲○○上揭犯行至堪認定
      ，應依法予以論科。
三、論罪科罰：
（一）論罪：被告甲○○駕車肇事致人受傷，核其所為，應係犯
      刑法第284 條第1 項前段之過失傷害罪。
（二）科罰：爰審酌被告甲○○前有賭博前科，有臺灣高等法院
      被告前案紀錄表1 份在卷可稽，足徵素行非佳，其駕駛汽
      車行經閃光紅燈號誌路口，支線道未讓幹線道車先行，導
      致告訴人乙○○受有如犯罪事實欄所示之傷害，造成告訴
      人乙○○生活上之不便，然被告甲○○犯罪後尚能坦承犯
      行，並審酌告訴人乙○○騎乘重機車未減速慢行小心通過
      閃光黃燈號誌路口為肇事次因，且被告甲○○業已賠償告
      訴人乙○○新臺幣（下同）10萬元，有本院98年3 月26日
      簡式審判程序筆錄可參（見本院卷第14頁），惟因與告訴
      人乙○○就賠償金額未達成協議，致雙方未能達成和解等
      一切情況，量處如主文所示之刑，併諭知易科罰金之折算
      標準，以示懲儆。
（三）緩刑：又查被告甲○○前未曾因故意犯罪受有期徒刑以上
      刑之宣告等情，已如上述，茲念其因一時過失，致罹刑典
      ，經此偵查科刑之教訓，當已知所警惕，信無再犯之虞，
      且被告甲○○業已當庭賠償告訴人乙○○10萬元，已如前
      述，顯見其悔悟之心，本院認前所宣告之刑，以暫不執行
      為適當，爰依刑法第74條第1 項第1 款之規定，併予宣告
      緩刑2 年，以啟自新。
據上論斷，應依刑事訴訟法第273 條之1 第1 項、第299 條第1
項前段，刑法第284 條第1 項前段、第41條第1 項前段、第74條
第1項 第1 款，刑法施行法第1 條之1 第1 項、第2 項前段，判
決如主文。
本案經檢察官王唯怡到庭執行職務。
中    華    民    國    98    年    4     月    6     日
              臺灣新竹地方法院交通法庭
                                法  官  劉兆菊
以上正本證明與原本無異。
如不服本判決應於收受本判決後10日內向本院提出上訴書狀，其
未敘述上訴理由者，並得於提起上訴後10日內向本院補提理由書
狀(均須按他造當事人之人數附繕本)「切勿逕送上級法院」。
中    華    民    國    98    年    4     月    6     日
                                書記官  林兆嘉
附錄：本案論罪科刑法條全文：
刑法第284條第1項
因過失傷害人者，處6月以下有期徒刑、拘役或500以下罰金，致
重傷者，處1年以下有期徒刑、拘役或500元以下罰金


司法院資訊處製作；財團法人民間司法改革基金會備份。
